Inventaris van de archieven van de Stuurgroep Maatschappelijke Discussie Energiebeleid, (1980) 1981-1984
Nationaal Archief, Den Haag
- Documentatie, 2
  - Diverse stukken., 1982-1983; 169; 1 pak
    'De kerncentrales van Dodewaard en Borssele', Teldersstichting 1982
    'Radioactief afval...Veilig opbergen! Hoe?', Aktiegroep Kernenergie Allicht, 1982
    'Behandeling en opslag van radioactief afval in Nederland', Stichting Kernenergie Allicht, z.d.
    'Energie, ons een zorg', FNV, 1982
    'Energie', Brochure van het Provinciaal Politiek Jongeren Kontakt Groningen, 1983
    'Energiebeleid voor de toekomst', Teldersstichting, z.d.
    'Duurzame energiebronnen', Teldersstichting, z.d.
    'Praten over Energie', Werkgroep Joker van de Zeeuwse Jeugdraad, 1982
    'Energie met beleid', Groen van Prinstererstichting, 1982
  - Jan Willem Storm Leeuwen, 'Energie-analyse van een PWR kerncentrale'., 1982-1983; 170; 1 pak
  - Energie Discussiespel., 1982-1983; 171; 1 doos
  - Rapporten, verslagen en onderzoeken tot stand gekomen in opdracht van de Stuurgroep., 1982-1983; 172; 1 pak
    Onderzoeksgroep voorbeslissingsgedrag en sociometrie, 1982, 'Resultaten van de BMD keuze-enquête'
    Stuurgroep Energieactiviteiten van het Koninklijk Instituut van Ingenieurs en van de Nederlandse Ingenieursvereniging NIRIA 1982, 'De kosten van elektriciteitsopwekking met kernenergie in Nederland'
    Nederlandse Stichting voor Statistiek, 1983, 'Opinieonderzoek in het kader van de BMD' deel 1 testrapport
    Metra Consulting, 1983, 'Stuurgroep Maatschappelijke Discussie Energiebeleid'
    Nederlandse Stichting voor Statistiek, 1982, 'Verslag proef-rapport A 9413-P'
    Vakgroep Technische Natuurkunde Fysisch Laboratorium van de Rijksuniversiteit Utrecht, 1982, 'Het noodzakelijk op te stellen produktie-vermogen'
  - Diverse stukken., 1982-1983; 173; 1 pak
    Technische Hogeschool Eindhoven, 1983, 'Energie en elementen van een licht water reactor'
    DHV raadgevend Ingenieursbureau, 1982, 'Het Nederlandse Energiebeleid en de energieproblematiek van ontwikkelingslanden'
    Nederlandse Stichting voor Statistiek, 1983, 'Onderzoeksvoorstel en de energieproblematiek van ontwikkelingslanden'
    Nederlandse Stichting voor Statistiek, 1982, Opinieonderzoeken'
  - Literatuurrapport van de Centrale Archief Selectiedienst., 1988; 174; 1 deel